臺灣高等法院刑事裁定　　　　　　　　 96年度聲再字第215號
再審聲請人
即受判決人　甲○○
上列聲請人因賭博案件，對於本院96年度上易字第351號，中華
民國96年5月9日第二審確定判決（起訴案號：臺灣桃園地方法院
檢察署93年度偵字第10193號），聲請再審，本院裁定如下：
    主  文
再審之聲請駁回。
    理  由
一、再審聲請人因賭博案件，經本院96年度上易字第351號判處
    有期徒刑陸月，如易科罰金以銀元佰元（即新台幣玖佰元
    ）折算一日確定在案。聲請人聲請再審略以：其所經營之峰
    族電子遊藝場並無洗分兌換現金之賭博行為，聲請人店內之
    遊戲機具多達104台，如有兌換現金，勢必需準備高額現金
    以供營業用，惟現場及店內員工處均未搜得高額現金。而在
    張明達身上查獲新台幣10,300元，其再三陳稱為其私人所有
    ，與本件遊藝場並無關聯，其所陳述亦未違反一般經驗法則
    ，原判決未予斟酌，實有未當；證人黃耀申、陳錦棟、李訓
    文、徐清龍等人於警詢及檢察官訊問時之證詞，可能係以曾
    在他人開設之電子遊藝場賭博之經驗回答，與事實不符。此
    觀李訓文在原審所述，其因之前在別家店被抓過，所以把之
    前的經驗在這次回答自明；被告或共犯之自白不得作為有罪
    判決之唯一證據，仍應調查其他必要之證據以察是否與事實
    相符。本院既認定陳錦棟、黃耀中、李訓文、徐清龍為賭博
    罪之對向犯，自不得僅以證人等之自白，而無其他補強證據
    之情況下，認定聲請人犯罪；退步言之，一般電動遊藝場縱
    有賭博犯行者亦不當然構成刑法第268條之營利供給賭博場
    所或聚眾賭博罪。綜上，原判決就卷附之相關證據資料及所
    有筆錄內容，漏未審酌，爰依法聲請再審云云。
二、按為受判決人之利益而聲請再審，非有刑事訴訟法第420條
    第1項、第421條之理由不得為之。 同法第420條第1項第6款
    之所謂「發現確實之新證據」，係指該項證據於事實審法院
    判決前已經存在，當時未能援用審酌，至其後始行發現者而
    言，且該證據之本體，必須可認為確實足以動搖原確定判決
    ，而為受判決人有利之判決者為限，若判決前已經當事人提
    出或聲請調查之證據，經原法院捨棄不採者，即非所謂發現
    之新證據 （最高法院28年抗字第8號、33年抗字第70號判例
    意旨參照）。而證人陳述何為可採，事實審法院本得參酌其
    他相關證據為自由之判斷，苟無違經驗法則，即難指為違法
    （最高法院72年台上字第3976號判例參照）。次按所謂「確
    實之新證據」，係就證據本身形式觀察，固不以絕對不須經
    過調查程序為條件，但必須顯然可認為足以動搖原有罪之確
    定判決，而為受判決人無罪、免訴、免刑或輕於原判決所認
    罪名之判決者為限。亦即該「新證據」須可認為確實具有足
    以動搖原確定判決，而對受判決人為更有利判決之「確實性
    」外，尚須具備該證據係在事實審法院於判決前已存在，因
    未經發現，不及調查斟酌，或審判時未經注意，至其後始行
    發現之「嶄新性」特質，二者均屬不可或缺，倘若未具備上
    開「確實性」與「嶄新性」二種聲請再審新證據之特性，即
    不能據為聲請再審之原因（最高法院90年度台抗字第71號裁
    定參照）。
三、經查：（一）就聲請人辯稱其所經營之峰族電子遊藝場並無
    洗分以兌換現金之賭博行為部分，原判決已於理由貳、一（
    二）論敘綦詳，自難認有何重要證據漏未審酌。（二）次就
    證人黃耀申、陳錦棟、李訓文、徐清龍等人於警詢及檢察官
    訊問時之證詞，「可能」係以曾在他人開設之電子遊藝場賭
    博之經驗回答、與事實不符部分，證人黃耀申、李訓文、徐
    清龍於檢察官偵查中，以證人身分具結作證，有渠等結文附
    卷可稽，亦於原判決第9頁認定明確，聲請意旨認「可能」
    以其他案件之經驗回答而與事實不符，係聲請人之臆測之詞
    ，自無可採。（三）再就共同被告之自白有無證據能力部分
    ，亦於原判決第9頁說明甚詳，而無前開刑事訴訟法第420條
    第1項所定得以再審之原因。（四）末就聲請人辯稱一般賭
    博電動遊藝場及店家與顧客藉電動機台對賭冀以贏取財物而
    無「抽頭」牟利之情形而不構成刑法第268條罪名部分，與
    本件案情無涉，自非再審之理由。綜上，聲請人上開辯解，
    皆非原判決漏未審酌之重要證據，亦無足以動搖原確定判決
    之效力，自難據以開啟再審之程序。其聲請再審核無理由，
    應該駁回。
四、據上論斷，應依刑事訴訟法第434條第1項，裁定如主文。
中　　華　　民　　國　　96　　年　　6 　　月　　1 　　日
　　　　　　　　　刑事第十二庭  審判長法　官  蔡永昌
　　　　　　　　　　　　　　　　　　  法　官  王梅英
　　　　　　　　　　　　　　　　　　  法　官  陳榮和
以上正本證明與原本無異。
不得抗告。
                                      書記官  劉麗芬
中　　華　　民　　國　　96　　年　　6 　　月　　5 　　日
